【裁判字號】    90,訴,1210
【裁判日期】    900827
【裁判案由】    毒品危害防制條例
【裁判全文】
臺灣板橋地方法院刑事判決                          九十年度訴字第一二一０號
    公  訴  人  臺灣板橋地方法院檢察署檢察官
    被      告  甲○○
右列被告因違反毒品危害防制條例案件，經檢察官聲請簡易判決處刑（九十年度毒偵
字第五七八號），本院認不應以簡易判決處刑，應適用通常訴訟程序判決如左：
    主  文
甲○○連續施用第一級毒品，處有期徒刑捌月，扣案之海洛因包（驗餘計淨重玖點
零貳公克）沒收銷燬及針筒拾玖枝沒收。
    事  實
一、甲○○曾於民國八十一、八十二、八十三年間，因施用毒品案件，分別經法院判
    處有期徒刑確定（尚非累犯），猶不知檢束慎行。其明知海洛因係八十七年五月
    二十日公布施行，於同年月二十二日生效之毒品危害防制條例第二條第二項第一
    款所規定之第一級毒品，不得施用及持有，且其於八十八年間，因違反毒品危害
    防制條例（即施用毒品）案，經臺灣士林地方法院以八十八年度毒聲字第二二０
    六號裁定送觀察、勒戒後，認無繼續施用毒品之傾向，而由臺灣士林地方法院檢
    察署檢察官於八十八年十一月十六日以八十八年度毒偵字第二五二、八三０號為
    不起訴處分確定在案。詎甲○○竟於前案不起訴處分確定後五年內，又另行基於
    施用第一級毒品海洛因之概括犯意，自八十九年十一月間某日起至九十年一月二
    十一日十五時許止，連續在臺北市○○路二二九之一號二樓及臺北市○○路二五
    五巷一號等處施用第一級毒品海洛因多次。嗣於九十年一月二十一日二十時五十
    分許，為臺北市政府警察局士林分局持臺灣板橋地方法院檢察署檢察官所核發之
    搜索票，前往臺北市○○路二五五巷一號執行搜索而查獲，並扣得甲○○所有供
    犯罪所用之海洛因三包（驗餘計淨重九．０二公克）及針筒十九枝沒收。甲○○
    因此經本院以九十年度毒聲字第五七二號裁定送觀察、勒戒後，認有繼續施用毒
    品之傾向，復經本院以九十年度毒聲字第二一一六號裁定令入戒治處所施以強制
    戒治。
二、案經臺北市政府警察局士林分局移送臺灣板橋地方法院檢察署檢察官偵查聲請簡
    易判決處刑。
    理  由
一、右揭事實，業據被告甲○○迭於警訊時、偵查中及本院審理時自白不諱，並有臺
    北市立療養院煙毒尿液檢驗報告書、搜索票、搜索扣押證明筆錄各一紙附卷可稽
    ，復有被告所有供犯罪所用之海洛因三包（驗餘計淨重九．０二公克）及針筒十
    九枝扣案可佐。又上開扣案之海洛因經臺北市政府警察局士林分局依聯勤二０四
    廠製造之煙毒品檢驗Ａ包試劑初步檢驗結果，確呈海洛因反應，復經臺北市政府
    警察局士林分局依職權送請法務部調查局鑑定結果，亦確係海洛因之事實，有該
    局查獲涉嫌毒品危害防制條例毒品初步鑑驗報告單及法務部調查局九十年三月二
    十九日（９０）陸（一）字第九０一三六四００號鑑定通知書各一紙在卷可稽。
    矧人體吸食海洛因經尿液排出之時間，依吸食量多寡、人體代謝功能、吸食者之
    年齡及性別有所差異，惟一般而言，吸食者在二十六小時內所排出之尿液均有可
    能被檢出因吸食海洛因代謝後之嗎啡陽性反應，此固經法務部調查局證實，並為
    本院歷來審理施用海洛因案件之職務上所知悉。本件被告於九十年一月二十一日
    二十一時四十分許，為警採集其尿液送驗結果，呈安非他命（有關被告涉嫌施用
    第二級毒品安非他命部分未經起訴）及嗎啡之陽性反應等情，亦有上開臺北市立
    療養院煙毒尿液檢驗報告書一紙附卷可稽，是被告顯有施用第一級毒品海洛因之
    犯行至明。再者，被告前因違反毒品危害防制條例案，經臺灣士林地方法院以八
    十八年度毒聲字第二二０六號裁定送觀察、勒戒後，認無繼續施用毒品之傾向，
    而由臺灣士林地方法院檢察署檢察官於八十八年十一月十六日以八十八年度毒偵
    字第二五二、八三０號為不起訴處分確定在案，業據被告於本院審理時供承在卷
    ，並有臺灣高等法院檢察署刑案紀錄簡覆表、臺灣士林地方法院檢察署檢察官八
    十八年度毒偵字第二五二、八三０號不起訴處分書各一份在卷足憑。其於五年內
    再犯毒品危害防制條例第十條之罪，經本院以九十年度毒聲字第五七二號裁定送
    觀察、勒戒後，認有繼續施用毒品之傾向，復經本院以九十年度毒聲字第二一一
    六號裁定令入戒治處所施以強制戒治等情，亦有本院九十年度毒聲字第五七二號
    裁定、臺灣臺北看守所附設勒戒處所九十年五月十日之有無繼續施用毒品傾向證
    明書及九十年度毒聲字第二一一六號裁定各一份附卷可稽。是被告再犯施用毒品
    之犯行，事證明確，堪以認定。
二、按海洛因係毒品危害防制條例第二條第二項第一款所規定之第一級毒品，不得施
    用及持有，被告甲○○竟在上開時地施用第一級毒品海洛因，核其所為，係犯毒
    品危害防制條例第十條第一項之罪。被告先後多次施用第一級毒品海洛因之犯行
    ，時間緊接，罪名相同，顯係基於概括犯意而為，應依連續犯之規定論以一罪，
    並加重其刑。被告非法持有第一級毒品海洛因之低度行為，應為施用之高度行為
    所吸收，不另論罪。爰審酌被告之品行、智識程度、生活狀況，其前因施用毒品
    ，而由臺灣士林地方法院檢察署檢察官為不起訴處分確定後，再犯本件之罪，業
    如前述，其施用第一級毒品海洛因，易戕害自己之身心，並對社會造成重大危害
    、被告犯罪之動機、目的、手段、次數、所生之危害及犯罪後之態度等一切情狀
    ，量處如主文所示之刑，以示懲儆。
三、扣案之海洛因三包（驗餘計淨重九．０二公克），係查獲之毒品，不問屬於犯人
    與否，應依毒品危害防制條例第十八條第一項前段之規定宣告沒收銷燬。又扣案
    之針筒十九枝，係被告所有供犯本件之罪所用之物，業據其供明在卷，應依刑法
    第三十八條第一項第二款之規定宣告沒收。
四、至被告於九十年一月二十一日二十一時四十分許，為警採集其尿液送驗結果，亦
    呈安非他命之陽性反應，其證據業如前述，被告顯有施用第二級毒品安非他命之
    犯行部分，公訴人漏未起訴，本院認此部分與本件論罪科刑（即已起訴）部分係
    二罪關係，無從併予審理，應由檢察官另行依法辦理，併予明。
據上論斷，應依刑事訴訟法第四百五十二條、第二百九十九條第一項前段，毒品危害
防制條例第十條第一項、第十八條第一項前段，刑法第十一條前段、第五十六條、第
三十八條第一項第二款，判決如主文。
本案經檢察官許景森到庭執行職務。
中      華      民      國      九十        年    八      月    二十七  日
                                      臺灣板橋地方法院刑事第一庭
                                          法  官  楊  千  儀
右正本證明與原本無異。
如不服本判決，應於判決送達後十日內，向本院提出上訴狀。
                                          書記官  吳  河  東
中      華      民      國      九十        年    九      月    五      日
附錄本案論罪科刑法條全文：
毒品危害防制條例第十條
施用第一級毒品者，處六月以上五年以下有期徒刑。
施用第二級毒品者，處三年以下有期徒刑。


司法院資訊處製作；財團法人民間司法改革基金會備份。
